臺灣臺南地方法院民事裁定
110年度全字第98號
聲  請  人  郭明朝
送達代收人  蘇瑛麗
相  對  人  祭祀公業郭啓桐  

法定代理人  郭奇淵
上列當事人間聲請假處分事件，本院裁定如下：
    主    文
聲請人以新臺幣柒佰伍拾萬柒仟肆佰伍拾元為相對人供擔保後，
於本院110年度訴字第1718號確認派下權存在事件判決確定前，
相對人就如附表所示之土地不得為買賣、移轉、設定負擔及一切
處分行為。
聲請程序費用新臺幣壹仟元由相對人負擔。
    理    由
一、按債權人就金錢請求以外之請求，因請求標的之現狀變更，
    有日後不能強制執行或甚難執行之虞，欲保全強制執行者，
    得聲請假處分，民事訴訟法第532條定有明文。又假處分係
    保全強制執行方法之一種，原為在本案請求尚未經判決確定
    以前，預防將來債權人勝訴後，因請求標的之現狀變更，有
    日後不能強制執行或甚難執行之虞者而設，至債權人聲請假
    處分所主張之權利，債務人對之有所爭執者，應於現在或將
    來有訴訟繫屬時，請求法院為本案之判決，以資解決，尚非
    聲請假處分時，先應解決之問題。故若合於假處分條件，並
    經債權人敘明假處分之原因存在，法院即得為假處分之裁判
    。
二、聲請意旨略以：聲請人為相對人之派下員，相對人之派下全
    員人數共145人，並已於民國110年4月18日召集「祭祀公業
    郭啓桐派下會」。詎料，聲請人近日向主管機關麻豆區公所
    申請相對人之相關文件，遭麻豆區公所以聲請人並非派下員
    ，拒絕提供文件供聲請人閱覽；因派下管理人即將處分如附
    表所示之公業土地（以下簡稱系爭土地），為確保聲請人之
    派下權，已向鈞院提起確認聲請人派下權存在之訴；因相對
    人即將處分祭祀公業之不動產，如在確認派下權存在之訴終
    結前處分祭祀公業之不動產，則聲請人之派下權將受到侵害
    ，是以，為確保聲請人之派下權，於確認派下權存在訴訟終
    結前，應有定暫時狀態之必要。為此，爰依民事訴訟法第53
    8條規定，聲請人願供擔保以代釋明，請求禁止相對人就系
    爭土地為買賣、移轉或設定負擔及為其他一切處分行為等語
    。
三、經查：
（一）聲請人主張假處分之請求，業據其提起本案訴訟即本院11
      0年度訴字第1718號確認派下權存在事件，經本院調卷查
      明屬實，並有聲請人提出之系爭土地登記謄本、相對人派
      下現員名冊、相對人會議記錄及臺南市麻豆地政事務所11
      0年11月17日所登記字第1100106458號函為憑，可認有相
      當之釋明。至於聲請人所主張假處分之原因，依其所提前
      開證據資料，足使本院信其可能，雖未能盡釋明之責，惟
      聲請人既陳明願供擔保，本院認足補其釋明之欠缺，則其
      聲請假處分，為有理由，應予准許。
（二）又法院定擔保金額而為准許假處分之裁定者，該項擔保係
      備供債務人因假處分所受損害之賠償，其數額應依標的物
      受假處分後，債務人不能利用或處分該標的物所受之損害
      額，或因供擔保所受之損害額定之，非以標的物之價值為
      依據（最高法院63年台抗字第142號判例意旨參照）。本
      院審酌系爭土地之價額為34,649,769元（計算式詳如附表
      ）。相對人在本案判決確定前，因聲請人假處分致無法利
      用或處分系爭土地，將受有相當於上開價額之利息損失，
      故應依上開價額按法定利率5％計算其損害額。又上開確認
      派下權存在事件之民事訴訟，其訴訟標的價額已逾民事訴
      訟法第466條所定金額150萬元，得上訴第三審，則該訴訟
      事件至三審確定，依據司法院頒各級法院辦案期限實施要
      點規定計算，其期間約為4年4個月，而依前揭標準計算結
      果，聲請人應提供之擔保金額以7,507,450元【計算式：3
      4,649,769元×5%×（4＋4/12）＝7,507,450元，元以下四捨
      五入】為適當，爰酌定如上之供擔保金額，裁定如主文所
      示。
四、依民事訴訟法第533條前段、第526條第2項、第95條、第78
    條，裁定如主文。
中　　華　　民　　國　　111 　年　　1 　　月　　3 　　日
                          臺灣臺南地方法院民事第二庭 
                                法　官　王 獻 楠
以上正本證明與原本無異。
如對本裁定抗告須於裁定送達後10日內向本院提出抗告狀，並應
繳納抗告費新臺幣1,000元整。
中　　華　　民　　國　　111 　年　　1 　　月　　3 　　日
                                書記官  蕭 雅 文　　
附表：      編號 坐落土地     公告現值   土地面積 權利範圍  折算權利範圍金額 （金額為新臺幣，元以下四捨五入） 1 臺南市○○區○○段0000地號土地   3,500元/㎡ 5,352.19㎡ 10分之5 9,366,333元 2 臺南市○○區○○段0000地號土地   7,700元/㎡ 3,530.21㎡ 10分之5    13,591,309元 3 臺南市○○區○○段0000地號土地   3,500元/㎡ 1,907.19㎡ 10分之5    3,337,583元 4 臺南市○○區○○段0000地號土地 3,500元/㎡ 155.37㎡ 2分之1 271,898元 5 臺南市○○區○○段0000地號土地 3,500元/㎡ 81.24㎡ 2分之1   142,170元 6 臺南市○○區○○段0000地號土地 3,500元/㎡ 159.62㎡ 10分之5 279,335元 7 臺南市○○區○○段0000地號土地 3,500元/㎡ 392.89㎡ 10分之5 687,558元 8 臺南市○○區○○段0000地號土地 7,700元/㎡ 1,784.31㎡ 10分之5 6,869,594元 9 臺南市○○區○○段0000地號土地 7,700元/㎡ 27.01㎡ 10分之5 103,989元                                                  合計：34,649,769元